臺灣士林地方法院刑事判決　　　　　100年度審簡上字第142號
上　訴　人　臺灣士林地方法院檢察署檢察官
被　　　告　鄭姿穎
上列上訴人因被告違反藥事法案件，不服本院士林簡易庭於中華
民國100 年8 月5 日以100 年度士簡字第451 號所為之第一審判
決（聲請簡易判決處刑案號：100 年度偵字第7411號），提起上
訴暨移送併辦（併辦意旨書案號：100 年度偵字第9070號），本
院管轄之第二審合議庭判決如下：
    主  文
原判決撤銷。
鄭姿穎未經核准擅自輸入醫療器材，處有期徒刑參月，如易科罰
金，以新臺幣壹仟元折算壹日。又販賣未經核准擅自輸入之醫療
器材，處有期徒刑肆月，如易科罰金，以新臺幣壹仟元折算壹日
。應執行有期徒刑陸月，如易科罰金，以新臺幣壹仟元折算壹日
。
    事  實
一、鄭姿穎未經中央衛生主管機關行政院衛生署核准發給醫療器
    材許可證，竟基於輸入及販賣醫療器材之犯意，自民國99年
    8 月間起至同年12月下旬止，以葉恬忻、李嘉年等人之名義
    ，向財政部臺北關稅局申報進口，自國外香港地區某供應廠
    商以每副新臺幣（下同）400 元至900 元不等價格，訂購黑
    色自然放大瞳孔片、三色美瞳隱形眼鏡等款式之隱形眼鏡，
    並以葉恬忻、李嘉年之名義向財政部臺北關稅局申報進口，
    而擅自輸入隱形眼鏡後，再於電腦網路上，架設網頁（網址
    為http://www.vivieyes.com/）張貼販售隱形眼鏡之相關訊
    息，以每副800 元至1,400 元之價格出售予不特定人。
二、案經臺北市政府衛生局告發暨臺灣士林地方法院檢察署檢察
    官自動檢舉偵查起訴。
    理  由
一、前揭犯罪事實，業據被告鄭姿穎於偵查中、本院準備程序及
    審理時均坦承不諱，核與證人葉恬忻、李嘉年在偵查中之證
    述相符，復有被告鄭姿穎申辦之0000000000號行動電話門號
    申辦人基本資料1 紙、網頁列印資料38幀、財政部臺北關稅
    局100 年2 月10日北普督字第1001003715號函附進口快遞貨
    物簡易申報單、貨樣收據及派件單之影本各2 份、行政院衛
    生署食品藥物管理局100 年3 月17日FDA 器字第1000015516
    號函影本1 份及被告玉山商業銀行中山分行帳戶存戶交易明
    細表影本1 份在卷可資佐證，足徵被告自白與事實相符。本
    件事證明確，被告犯行堪以認定。
二、是核被告鄭姿穎所為，係犯藥事法第84條第1 項未經核准輸
    入醫療器材罪及同法第2 項之販賣未經核准擅自輸入醫療器
    材罪。被告雖有多次販入非法輸入之醫療器材之後復行賣出
    ，但屬於業務上反覆實施之例行行為，於法律上各應評價為
    未經核准輸入醫療器材罪及販賣未經核准擅自輸入醫療器材
    罪之集合犯行，各僅論以1 罪。又臺灣士林地方法院檢察署
    100 年度偵字第9070號移送併辦之犯罪事實，與本件檢察官
    起訴部分，屬包括一罪之實質上一罪關係，為起訴效力所及
    ，本院自得併予審究，附此敘明。又被告先後2 次輸入犯行
    及意圖販賣而陳列之犯行，犯意各別，行為互異，應予分論
    併罰。原判決認被告罪證明確，據予量處被告有期徒刑3 月
    、4 月，並定應執行刑為有期徒刑6 月，固非無見，惟未及
    審酌被告鄭姿穎於99年9 月間以葉恬忻、李嘉年之名義申報
    進口黑色自然放大瞳孔片等款式之隱形眼鏡，而擅自輸入隱
    形眼鏡後，再於電腦網路上，架設網頁（網址為http://www
    .vivieyes.com/）張貼販售隱形眼鏡之相關訊息，以每副80
    0 元至1,300 元之價格出售予不特定人等犯罪事實，是檢察
    官上訴意旨執此指摘原審判決未洽，為有理由，自應由本院
    予以撤銷改判。爰審酌被告未經核准擅自輸入、販賣醫療器
    材以牟利，該醫療器材因未經衛生主管機關審核監督管理而
    予以販售，有危害國民大眾健康之虞，惟念其於本院審理中
    坦承犯行，態度良好，暨其品行、生活狀況及智識程度等一
    切情狀，分別量處如主文所示之刑，並均諭知如易科罰金之
    折算標準，且定其應執行之刑暨諭知如易科罰金之折算標準
    ，以示懲儆。
據上論斷，應依刑事訴訟法第455 條之1 第1 項、第3 項、第36
9 條第1 項前段、第364 條、第299 條第1 項前段，藥事法第84
條第1 項、第2 項，刑法第11條前段、第41條第1 項、第51條第
5款 ，判決如主文。
本案經檢察官許梨雯到庭執行職務。
中    華    民    國   100    年    12    月    30    日
            刑事第一庭審判長法  官  林秀鳳
                            法  官  莊明達
                            法  官  徐文瑞
以上正本證明與原本無異。
本件不得上訴。
                            書記官  張茹茵
中    華    民    國   101    年    1     月    2     日